【裁判字號】    97,訴,382
【裁判日期】    971218
【裁判案由】    懲治走私條例
【裁判全文】
臺灣高雄地方法院刑事判決               97年度訴字第382號
公  訴  人  臺灣高雄地方法院檢察署檢察官
被      告  乙○○
            戊○○
            甲○○
            庚○○
            丙○○
            己○○
            壬○○
            癸○○
共      同
選任辯護人  許龍升律師
上列被告因懲治走私條例案件，經檢察官提起公訴（96年度偵字
第29546 、31045 、31850 號），本院判決如下：
    主  文
乙○○、戊○○、甲○○、庚○○、丙○○、己○○、壬○○、
癸○○均無罪。
    理  由
一、公訴意旨係以：被告乙○○為「海昌號」漁船（該船係洪耀
    麟所有、編號CT6-0569）船長，戊○○、癸○○、庚○○、
    丙○○、己○○、壬○○、甲○○（下稱乙○○等8 人）、
    丁○○（本院拘提中）、辛○○（本院拘提中）及子○○（
    本院通緝中）為該漁船船員，均明知魚類係屬海關進口稅則
    第3 章所列之物品，依行政院於民國92年10月23日公告「管
    制物品項目及數額」丙項第5 款之規定，一次私運海關進口
    稅則第1 章至第8 章所列之物品之一項或數項，其總額由海
    關依緝獲時之完稅價格計算，超過新臺幣（下同）10萬元或
    其總重量超過1 千公斤者，為管制進口物品，竟基於私運管
    制物品進口逾公告數額之犯意聯絡，於擔任該漁船船長或船
    員期間，自95年11月6 日起至96年10月11日止，先後10次（
    每次作業船員6 名）分別於附表所示之時間，由高雄港第二
    港口中和安檢所報關出港後，於不詳時間，在附表所示之經
    、緯度附近，向國籍、船名不詳之漁船購買如附表所之魚獲
    ，旋由真實姓名年籍不詳之成年男子搬上上開漁船後，再由
    被告共同將之搬運裝載於之船艙內，嗣於附表所示時間運送
    附表所示漁獲，欲進入高雄港第二港口販售圖利時，為行政
    院海巡署南部地區巡防局第五岸巡總隊將上開漁獲過磅稱重
    拍照，並向行政院農業委員會漁業署請求協助諮詢判定後始
    悉上情，因認乙○○等8 人共同涉犯懲治走私條例第2 條第
    1 項私運管制物品進口罪嫌。
二、按犯罪事實，應依證據認定之，無證據不得認定犯罪事實；
    又不能證明被告犯罪者，應諭知無罪之判決；刑事訴訟法第
    154 條第2 項、第301 條第1 項分別定有明文。次按認定不
    利於被告之證據須依積極證據，苟積極證據不足為不利於被
    告事實之認定，即應為有利被告之認定，更不必有何有利之
    證據；又犯罪事實之認定，應憑證據，如無相當之證據，或
    證據不足以證明，自不得以推測或擬制之方法，以為裁判之
    基礎；又依刑事訴訟法第161 條第1 項之規定，檢察官就被
    告犯罪事實，應負舉證責任，並指出證明之方法，因此，檢
    察官對於起訴之犯罪事實，應負提出證據及說服之實質舉證
    責任，倘其所提出之證據，不足為被告有罪之積極證明，或
    其指出證明之方法，無從說服法院以形成被告有罪之心證，
    基於無罪推定之原則，自應為被告無罪判決之諭知（最高法
    院30年上字第816 號判例、40年台上字第86號、92年台上字
    第128 號判例參照）。
三、公訴意旨認被告乙○○等8 人涉犯上開懲治走私條例罪嫌，
    係以下列證據：（一）證人即共同被告乙○○、戊○○、甲○○、庚○○、丙○○、己○○、壬○○、癸○○、丁○○
    、辛○○、子○○於警詢或偵查中之供述；（二）行政院海
    巡署南部地區巡防局（下稱南巡局）第五海岸巡防總隊、南
    巡局第五岸巡大隊製作之扣押物品目錄表2 紙（警一卷第43
    頁、警三卷第28頁）；（三）南巡局第五海岸巡防總隊中和
    安檢所、岸巡第52大隊製作之漁船載運漁產品是否自行捕獲
    諮詢表影本10紙（警一卷39頁、警二卷第68至75頁、警三卷
    第1 頁）；（四）行政院農業委員會漁業署（下稱漁業署）
    出具之「緝獲漁船走私漁產品協助諮詢電話傳真」影本共計
    8 紙（警一卷第40、41頁、警二卷第76至85頁、警三卷第2
    、3 頁）；（五）行政院農業委員會漁業執照1 紙（警三卷
    第22頁）、中華民國船舶國籍證書1 紙（警一卷第48頁）；
    （六）高雄市一百噸以上漁船進出港申請書9 紙（警一卷第
    45頁、警二卷第60至67頁）；（七）、機漁船（含船員）進
    出港檢查表1 紙（警一卷第46頁）；（八）南巡局第五海岸
    巡防總隊製作之漁船（貨）責付保管切結書1 紙（警一卷第
    42頁）、南巡局岸巡第52大隊製作之漁船（貨）具領保管切
    結書1 紙（警三卷第27頁），為其依據。
四、訊據被告乙○○坦承其係上揭「海昌號」漁船船長，被告戊○○、癸○○、庚○○、丙○○、己○○、壬○○、甲○○
    均坦承為該漁船之船員，並分別於附表所示之時間，由高雄
    港第二港口中和安檢所報關出港及入港之事實，惟均堅決否
    認有何違反懲治走私條例之行為，並均辯稱起訴書所載之10
    次漁獲均係自行捕獲，沒有向他人購買，且起訴書記載之漁
    獲並非實際重量，只是估計之重量等語。經查：
(一)有關證據能力之說明：
１、上揭漁船載運漁產品是否自行捕獲諮詢表影本10紙，均無證
    據能力：
    此部分被告乙○○等8 人及辯護人均否認證據能力，雖製作
    上開文書之司法警察具有公務員身分，惟該等文書均係本案
    發生後，由警員針對個案所特定製作，並不具備公示性及例
    行性之要件，且性質上非屬刑事訴訟法第159 條之4 第1 款
    所定之公務員職務上製作之紀錄文書，亦非第159 條之4 第
    3 款之文書，故均不具有證據能力。
２、上揭漁業署出具之「緝獲漁船走私漁產品協助諮詢電話傳真
    」影本8 紙，均無證據能力：
(１)按「被告以外之人於審判外之言詞或書面陳述，除法律有規
    定者外，不得作為證據。」為刑事訴訟法第159 條第1 項所
    明定。雖現行刑事訴訟法關於「鑑定」之規定，除由審判長
    、受命法官或檢察官就「鑑定事項有特別知識經驗者」、「
    經政府機關委任有鑑定職務者」選任1 人或數人充任「鑑定
    人」之選任「自然人鑑定」外，另設有由法院或檢察官囑託
    「醫院、學校或其他相當之機關、團體」為鑑定，或審查他
    人之鑑定之囑託「機關鑑定」制度，惟依刑事訴訟法第198
    條、第208 條之規定，不論鑑定人或鑑定機關、團體，均應
    由法院、審判長、受命法官或檢察官視具體個案之需要而為
    選任、囑託，並依第206 條之規定，提出言詞或書面報告，
    始符合同法第159 條第1 項所定得作為證據之「法律有規定
    」之情形。否則所為之鑑定，仍屬傳聞證據。
(２)復按刑事訴訟法第206 條第1 項規定：「鑑定之經過及其結
    果，應命鑑定人以言詞或書面報告」，又法院或檢察官囑託
    相當之機關鑑定，準用第206 條第1 項之規定，同法第208
    條亦有明文規定；是鑑定報告書之內容應包括鑑定經過及其
    結果，法院囑託鑑定機關為就特定事項為鑑定時，受囑託之
    鑑定機關不應僅將鑑定結果函覆，並應將鑑定經過一併載明
    於鑑定報告書中，若鑑定報告書僅簡略記載鑑定結果而未載
    明鑑定經過，既與法定記載要件不符，法院自應命受囑託機
    關補正，必要時並得通知實施鑑定之人以言詞報告或說明，
    否則，此種欠缺法定要件之鑑定報告不具備證據資格，自無
    證據能力可言。刑事審判，係採直接審理主義及言詞主義，
    法院憑直接之審理及言詞之陳述，獲得態度證據，形成正確
    之心證，以為證據證明力之判斷，若證人以書面代替陳述、
    或僅出具電話傳真資料協助諮詢，法院均無從依直接及言詞
    審理方式加以調查，尤不可能使當事人對之行使正當法律程
    式所保障之詰問權，自不應認具有證據能力。
(３)本件起訴書犯罪事實所載於「海昌號」漁船所查獲之10次漁
    獲，是否均係該船行捕獲一節，未經檢察官選任任何就此事
    項具有「特別知識經驗」或「經政府機關委任有鑑定職務」
    之自然人為鑑定，而漁業署亦非前開所述受檢察官囑託為鑑
    定之相當機關，依前開說明，本件漁業署出具之「緝獲漁船
    走私漁產品協助諮詢電話傳真」影本8 紙，既非屬於刑事訴
    訟法所定之「鑑定」，應為證人以書面代替陳述之「傳聞證
    據」；且其證據能力經本件被告及辯護人加以爭執，復不同
    意引為證據使用，是上開漁業署出具之協助諮詢電話傳真影
    本共計8 紙，均無證據能力。
３、上揭漁船（貨）責付保管切結書及具領保管切結書各1 紙，
    均有證據能力：
    此部分保管切結書2 紙，係證人即共同被告乙○○於審判外
    所為之書面陳述，其他被告及辯護人均否認證據能力，然對
    於證人乙○○於警詢之證述，同意有證據能力；又證人乙○○於警詢已自承上開保管切結書2 紙，均由其所製作，且親
    自簽名、捺印，是該保管切結書2 紙所載內容，已屬於乙○○所為證言之一部；又證人即責付保管切結書上之見證人洪
    憲仲，並於本院審理中以證人之身分到庭陳述其所見聞知悉
    之相關事實，並陳明其過磅漁獲重量之依據及方法，其後於
    本院審理中，亦以證人身分具結作證，接受交互詰問程序（
    本院97年11月20日審判筆錄第4 至8 頁），是本件已充分保
    障被告之對質詰問權；是上開書面陳述內容，均應認有證據
    能力（最高法院97年台上字第3478號判決參照）。
三、本件檢察官所提上開證據，除上述傳聞證據外，公訴人、被
    告乙○○等8 人及辯護人均同意列為證據。本院審酌其餘證
    據作成時之情況均屬正常，且與本案相關之待證事實具有關
    聯性，認適當作為證據，依刑事訴訟法第159 條之5 第1 項
    之規定，認上開其餘證據均具有證據能力。
(二)實體部分：
１、本件細繹前開檢察官所提證據資料之內容（排除上開無證據
    能力部分）：
(１)證人即共同被告乙○○、戊○○、甲○○、庚○○、丙○○
    、己○○、壬○○、癸○○、丁○○、辛○○、子○○於警
    詢或偵查中之供述，僅得證明被告乙○○為「海昌號」漁船
    船長，戊○○、癸○○、庚○○、丙○○、己○○、壬○○
    、甲○○、丁○○、辛○○及子○○為該漁船船員，並於擔
    任該漁船船長或船員期間，於起訴書附表所示之時間，由高
    雄港第二港口中和安檢所報關出港及返港之事實。
(２)行政院農業委員會漁業執照及中華民國船舶國籍證書各1 紙
    ，僅得證明海昌號漁船為洪耀麟所有，最高航速11.5浬，漁
    具為拖網3 領，漁獲對象為底層魚類之事實。
(３)高雄市一百噸以上漁船進出港申請書9 紙及機漁船（含船員
    ）進出港檢查表1 紙，僅得證明被告乙○○等8 人於擔任上
    開漁船船長或船員期間，自95年11月6 日起至96年10月11日
    止，於起訴書附表所示之時間，由高雄港第二港口中和安檢
    所報關出港後，並運送附表所之魚獲返回該港口，且每一航
    次皆為6 人之事實。
(４)漁船（貨）責付保管切結書及具領保管切結書各1 紙，僅得
    證明被告乙○○於擔任「海昌號」漁船船長，於96年9 月4
    日進港時，為南巡局第五海岸巡防總隊查獲，當時船上漁獲
    過磅為18,970公斤；另於96年10月11日進港時，為南巡局岸
    巡第52大隊查獲，當時船上漁獲過磅為150,140 公斤；並將
    上開漁獲過磅後，均由船長乙○○保管之事實。
(５)綜上，本件檢察官所提證據（排除上開無證據能力部分），
    僅得據以認定被告乙○○為「海昌號」漁船船長，其他被告
    均為該漁船船員，海昌號漁船為洪耀麟所有，最高航速11.5
    浬，漁具為拖網3 領，漁獲對象為底層魚類，被告乙○○等
    8 人於擔任上開漁船船長或船員期間，自95年11月6 日起至
    96年10月11日止，於起訴書附表所示之時間，由高雄港第二
    港口中和安檢所報關出港後，並運送附表所之魚獲返回該港
    口，且每1 航次皆為6 人；又被告乙○○於擔任「海昌號」
    漁船船長，於96年9 月4 日進港為警查獲，當時船上漁獲過
    磅為18,970公斤，另於96年10月11日進港為警查獲，當時船
    上漁獲過磅為150,140 公斤之事實；惟尚不足以認定被告乙○○等8 人，有何私運管制物品進口之犯行。
２、本件檢察官所提上揭漁業署出具之「緝獲漁船走私漁產品協
    助諮詢電話傳真」影本8 紙，均無證據能力，已如前述。於
    本院審理中，檢察官並未提供諮詢及判定人員之姓名、資歷
    、相關專業知識經驗訓練背景資料、聯絡方式，並聲請傳喚
    到庭；再本院於另案（97年度訴字第409 號）依職權就查獲
    漁船之漁獲是否「非自行用底拖網或中層拖網作業捕獲」判
    定意見之判定經過函詢漁業署，並請該署提供為前開判定人
    員之姓名、資歷、相關專業知識經驗訓練背景資料、聯絡方
    式，以利本院傳訊、調查，但據漁業署覆稱：（１）該署成
    立「漁產品是否為漁船自行捕獲諮詢小組」，聘請服務國內
    水產院校、水產試驗等單位，具有漁具、漁法及從事漁業調
    查研究及教學多年實務經驗之教授或研究人員擔任諮詢委員
    ；（２）該署於查緝機關填具「漁船載運漁產品是否自行捕
    獲諮詢表」，並檢附漁撈情況等資料以電子郵件傳送該署後
    ，隨機送前述諮詢委員依照查緝機關所送諮詢表及漁具、漁
    獲等漁撈情況，援引相關學術報告綜合研判後提供意見，再
    由該署綜合專家意見研判後，以該署立場作成諮詢結果回覆
    查緝機關；（３）至要求提供諮詢委員資料部分，基於保護
    當事人及諮詢運作順暢，未便應允等語；有漁業署97年7 月
    4 日漁二字第0971214100號及97年9 月23日漁二字第097122
    0586號函可參（附於本院97年度訴字第409 號卷第67至68頁
    、第206 頁卷內）。從而，本院亦無從依職權傳喚作成前揭
    「緝獲漁船走私漁產品協助諮詢電話傳真」之鑑定人到庭證
    述鑑定之經過情形。
３、綜上所述，本件檢察官迄未提出適合於證明起訴意旨所指被
    告乙○○等8 人犯罪事實之積極證據，並說明其證據方法與
    待證事實之關係；而經本院詳閱全卷訴訟資料，對於本件查
    獲漁獲是否「非自行用拖網作業捕獲」一節，仍存有合理懷
    疑，無從獲得有罪確信。是依前揭法條規定及判例意旨，本
    案被告乙○○等8 人之犯罪應屬不能證明，自應為被告無罪
    之諭知。
五、據上論斷，應依刑事訴訟法第301 條第1 項，判決如主文。
本案經檢察官黃子宜到庭執行職務。
中    華    民    國    97    年    12    月    18    日
                  刑事第五庭  審判長法  官    黃建榮
                                    法  官    李殷君
                                    法  官    蘇揚旭
以上正本證明與原本無異。
如不服本判決應於收受送達後10日內向本院提出上訴書狀，並應
敘述具體理由；如未敘述上訴理由者，應於上訴期間屆滿後20日
內向本院補提理由書（均須按他造當事人之人數附繕本）「切勿
逕送上級法院」。
中    華    民    國    97    年    12    月    18    日
                                    書記官    莊正彬
附表：
┌──┬──┬──┬──┬──┬───┬──────┬────┐
│編號│出港│進港│作業│作業│作業  │   漁獲     │漁業署判│
│    │日期│日期│天數│漁區│船員  │            │定結果  │
├──┼──┼──┼──┼──┼───┼──────┼────┤
│ 1  │95. │96.1│62天│東經│乙○○│白口魚約12噸│透抽、雜│
│    │11.6│.7  │    │110 │癸○○│、透抽約20噸│魚等2魚 │
│    │    │    │    │度10│己○○│、金線魚約15│非自行用│
│    │    │    │    │分北│庚○○│噸、雜魚約10│拖網作業│
│    │    │    │    │緯9 │子○○│噸、花枝約25│捕獲    │
│    │    │    │    │度30│壬○○│噸、小章魚約│        │
│    │    │    │    │分  │      │3噸，總計85 │        │
│    │    │    │    │    │      │噸，均為紙箱│        │
│    │    │    │    │    │      │外套麻袋包裝│        │
│    │    │    │    │    │      │分類        │        │
├──┼──┼──┼──┼──┼───┼──────┼────┤
│2   │96.5│96.6│20天│東經│乙○○│透抽約15噸、│船上漁貨│
│    │.14 │.3  │    │117 │丙○○│斑節蝦約0.8 │非自行用│
│    │    │    │    │度44│己○○│噸、花枝約8 │拖網作業│
│    │    │    │    │分北│庚○○│噸、螺約0.1 │捕獲    │
│    │    │    │    │緯22│辛○○│噸、軟絲約5 │        │
│    │    │    │    │度17│戊○○│噸、扁市約0.│        │
│    │    │    │    │分  │      │2噸、章魚約 │        │
│    │    │    │    │    │      │2噸、馬頭魚 │        │
│    │    │    │    │    │      │約2噸，總計 │        │
│    │    │    │    │    │      │約33.1噸。均│        │
│    │    │    │    │    │      │為紙箱外套麻│        │
│    │    │    │    │    │      │袋包裝分類  │        │
├──┼──┼──┼──┼──┼───┼──────┼────┤
│3   │96.6│96.7│24天│東經│乙○○│透抽約10噸、│船上漁貨│
│    │.11 │.5  │    │118 │丙○○│白帶魚約8噸 │非自行用│
│    │    │    │    │度58│己○○│、馬頭魚約3 │拖網作業│
│    │    │    │    │分北│庚○○│噸、海大蝦  │捕獲    │
│    │    │    │    │緯24│丁○○│約0.5噸、白 │        │
│    │    │    │    │度16│辛○○│口約8噸、海 │        │
│    │    │    │    │分  │      │鰻約0.5噸， │        │
│    │    │    │    │    │      │總計約30噸。│        │
│    │    │    │    │    │      │均為紙箱外套│        │
│    │    │    │    │    │      │麻袋包裝分類│        │
├──┼──┼──┼──┼──┼───┼──────┼────┤
│4   │96.7│96.7│16天│東經│乙○○│透抽約3噸、 │船上漁貨│
│    │.8  │.24 │    │118 │丙○○│白帶魚約6噸 │非自行用│
│    │    │    │    │度45│己○○│、盤仔魚約3 │拖網作業│
│    │    │    │    │分北│庚○○│噸、海大蝦約│捕獲    │
│    │    │    │    │緯23│丁○○│5噸、花枝約 │        │
│    │    │    │    │度30│辛○○│8噸、海鰻約 │        │
│    │    │    │    │分  │      │0.2噸、白口 │        │
│    │    │    │    │    │      │魚約4噸，總 │        │
│    │    │    │    │    │      │計約19.7噸。│        │
│    │    │    │    │    │      │均為紙箱外套│        │
│    │    │    │    │    │      │麻袋包裝分類│        │
├──┼──┼──┼──┼──┼───┼──────┼────┤
│5   │96.7│96.8│16天│東經│乙○○│透抽約3噸、 │船上漁貨│
│    │.27 │.12 │    │128 │丙○○│花枝約1噸、 │非自行用│
│    │    │    │    │度40│己○○│九母約5噸、 │拖網作業│
│    │    │    │    │分北│庚○○│海大蝦約0.5 │捕獲    │
│    │    │    │    │緯22│丁○○│噸、下雜約10│        │
│    │    │    │    │度35│辛○○│噸、海鰻約  │        │
│    │    │    │    │分  │      │0.2噸，總計 │        │
│    │    │    │    │    │      │約19.7噸。均│        │
│    │    │    │    │    │      │為紙箱外套麻│        │
│    │    │    │    │    │      │袋包裝分類  │        │
├──┼──┼──┼──┼──┼───┼──────┼────┤
│ 6  │96.1│96.2│28天│東經│乙○○│章魚約6噸、 │船上漁貨│
│    │.13 │    │    │117 │癸○○│白鯧約1噸、 │非自行用│
│    │    │    │    │度45│己○○│透抽約4噸、 │拖網作業│
│    │    │    │    │分北│庚○○│軟絲約3噸、 │捕獲    │
│    │    │    │    │緯22│子○○│花枝約3噸、 │        │
│    │    │    │    │度20│壬○○│紅目鰱約1噸 │        │
│    │    │    │    │分  │      │，總計約18噸│        │
│    │    │    │    │    │      │。均為紙箱外│        │
│    │    │    │    │    │      │套麻袋包裝分│        │
│    │    │    │    │    │      │類          │        │
├──┼──┼──┼──┼──┼───┼──────┼────┤
│7   │96.2│96.3│20天│東經│乙○○│章魚約10噸、│船上漁貨│
│    │.20 │.12 │    │116 │丙○○│透抽約8噸、 │非自行用│
│    │    │    │    │度50│己○○│軟絲約6噸、 │拖網作業│
│    │    │    │    │分北│庚○○│花枝約3噸， │捕獲    │
│    │    │    │    │緯22│子○○│總計約27噸。│        │
│    │    │    │    │度17│壬○○│均為紙箱外套│        │
│    │    │    │    │分  │      │麻袋包裝分類│        │
├──┼──┼──┼──┼──┼───┼──────┼────┤
│8   │96.3│96.4│28天│東經│乙○○│下雜魚約15噸│船上漁貨│
│    │.16 │13  │    │117 │丙○○│、軟絲約10噸│非自行用│
│    │    │    │    │度48│己○○│、章魚約5噸 │拖網作業│
│    │    │    │    │分北│庚○○│、花枝約3噸 │捕獲    │
│    │    │    │    │緯22│辛○○│、透抽約5噸 │        │
│    │    │    │    │度16│壬○○│、花市約0.5 │        │
│    │    │    │    │分  │      │噸、斑節蝦約│        │
│    │    │    │    │    │      │0.6噸、剝皮 │        │
│    │    │    │    │    │      │魚約1噸、雜 │        │
│    │    │    │    │    │      │魚約1噸、蟹 │        │
│    │    │    │    │    │      │管肉約0.2噸 │        │
│    │    │    │    │    │      │，總計約41.3│        │
│    │    │    │    │    │      │噸。均為紙箱│        │
│    │    │    │    │    │      │外套麻袋包裝│        │
│    │    │    │    │    │      │分類。      │        │
├──┼──┼──┼──┼──┼───┼──────┼────┤
│9   │96.8│96.9│15天│東經│乙○○│狗母約3噸、 │船上漁貨│
│    │.20 │.4  │    │117 │丙○○│透抽約3噸、 │非自行用│
│    │    │    │    │度30│己○○│尖梭約3噸、 │拖網作業│
│    │    │    │    │分北│庚○○│海大蝦約0.8 │捕獲    │
│    │    │    │    │緯22│甲○○│噸、紅目鰱約│        │
│    │    │    │    │度15│丁○○│3.17噸、花枝│        │
│    │    │    │    │分  │      │約2噸、小章 │        │
│    │    │    │    │    │      │魚約4噸，總 │        │
│    │    │    │    │    │      │計約18.97噸 │        │
│    │    │    │    │    │      │。均為紙箱外│        │
│    │    │    │    │    │      │套麻袋包裝分│        │
│    │    │    │    │    │      │類。        │        │
├──┼──┼──┼──┼──┼───┼──────┼────┤
│10  │96.9│96.1│34天│東經│乙○○│肉魚約80.368│船上漁貨│
│    │.6  │0.11│    │113 │丙○○│噸、雜魚約7.│非自行用│
│    │    │    │    │度  │己○○│89噸、花枝約│拖網作業│
│    │    │    │    │35  │庚○○│26.05噸、赤 │捕獲    │
│    │    │    │    │分北│甲○○│筆約1.8噸、 │        │
│    │    │    │    │緯21│丁○○│軟枝約32.042│        │
│    │    │    │    │度12│      │噸、海鰻約1.│        │
│    │    │    │    │分  │      │99噸，總計約│        │
│    │    │    │    │    │      │150.14 噸， │        │
│    │    │    │    │    │      │均為紙箱外套│        │
│    │    │    │    │    │      │麻袋包裝分類│        │
│    │    │    │    │    │      │。          │        │
└──┴──┴──┴──┴──┴───┴──────┴────┘


司法院資訊處製作；財團法人民間司法改革基金會備份。
